臺灣士林地方法院小額民事判決
110年度湖小字第1243號
原      告  泰安產物保險股份有限公司

法定代理人  李松季  


訴訟代理人  陳柏諺  
            陳建勝  
被      告  郭欽志  
上列當事人間請求損害賠償事件，本院於民國110年11月29日言
詞辯論終結，判決如下：
    主  文
被告應給付原告新臺幣62元，及自民國110年9月4日起至清償日
止，按週年利率5%計算之利息。
原告其餘之訴駁回。
訴訟費用新臺幣1,000元，由原告負擔。
本判決原告勝訴部分得假執行。
    事實及理由
一、原告主張：被告於民國110年4月22日11時12分許，駕駛車號
    00-0000號自用小客車（下稱肇事車輛）行經國道一號北向1
    2公里400公尺內側車道處，因未保持安全距離之疏失，碰撞
    原告所承保之訴外人沈游振所有，陳信良駕駛之車號000-00
    00號自用小客車（下稱系爭車輛），造成系爭車輛後保險桿
    受損。原告已依車體損失險保險契約賠付修復費用新臺幣（
    下同）21,967元，依保險法第53條第1項規定，自得代位向
    被告求償。爰依民法第184條第1項、第191條之2前段及保險
    法第53條規定提起本件訴訟等語。並聲明：被告應給付原告
    21,967元，及起訴狀繕本送達翌日起至清償日止，按週年利
    率5%計算之利息。
二、被告則以：對原告主張之過失行為無意見，但撞擊時保險桿
    並未損壞，被告前往修車廠檢視時，修車師傅有指出左側2
    點損傷，但稱是車主指定要修理的，故與本件事故無關等語
    ，以資抗辯。並聲明：原告之訴駁回。
三、本院之判斷：
（一）按因故意或過失，不法侵害他人之權利者，負損害賠償責
      任。汽車、機車或其他非依軌道行駛之動力車輛，在使用
      中加損害於他人者，駕駛人應賠償因此所生之損害。但於
      防止損害之發生，已盡相當之注意者，不在此限。民法第
      184條第1項前段、第191條之2分別定有明文。原告主張被
      告於上開時、地，因未保持安全距離之疏失，致碰撞系爭
      車輛等語，業據提出國道公路警察局道路交通事故當事人
      登記聯單、保險估價單、電子發票、汽車照片等件為證（
      見本院卷第13頁至21頁），另有警察提供交通事故資料可
      佐，被告則對其過失行為不爭執，堪認原告主張為真實。
      被告既有過失，致系爭車輛因本件事故所受受損，自應負
      賠償責任。原告主張系爭車輛後保險桿受有損害，然為被
      告否認。經查，依警察提供之現場照片及被告提出碰撞後
      現場照片（見本院卷第43頁、第85頁至89頁），系爭車輛
      有後保險桿左側有刮痕、右側拖車蓋掉落之受損情形，然
      對照兩車碰撞位置，係肇事車輛左前側碰撞系爭車輛右後
      側，可認系爭車輛左側刮痕與本件事故無關，而右側碰撞
      部分僅能認系爭車輛受有拖車蓋掉落之損害，未見保險桿
      有其他受損之情形，則原告請求被賠償修復右側拖車蓋之
      必要費用部分，即有理由，其餘部分，為無理由。又系爭
      車輛為103年5月出廠（見本院卷第11頁），距案發時間11
      0年4月22日，已逾5年，依原告提出之估價單，其更換右
      側拖車蓋費用369元，僅得以殘價計算即62元〔殘價＝取得
      成本÷（耐用年數＋1）即369÷（5＋1）＝62，小數點以下四
      捨五入〕，此即原告得請求之必要修復費用。
（二）按給付無確定期限者，債務人於債權人得請求給付時，經
      其催告而未為給付，自受催告時起，負遲延責任，其經債
      權人起訴而送達訴狀，或依督促程序送達支付命令，或為
      其他相類之行為者，與催告有同一之效力；遲延之債務，
      以支付金錢為標的者，債權人得請求依法定利率計算之遲
      延利息；應付利息之債務，其利率未經約定，亦無法律可
      據者，週年利率為百分之五，民法第229條第2項、第233
      條第1項本文、第203條分別定有明文。本件原告對被告之
      損害賠償請求，係給付無確定期限者，而起訴狀繕本於11
      0年9月3日送達被告（見本院卷第51頁），是原告就上揭
      得請求之金額，併請求自110年9月4日起至清償日止，按
      週年利率5%計算之利息，即屬有據。
四、從而，原告依民法第184條第1項、第191條之2前段及保險法
    第53條規定，請求被告給付原告62元，及自110年9月4日起
    至清償日止，按週年利率5%計算之利息部分，為有理由，應
    予准許，逾此範圍之請求，則無理由，應予駁回。又本件適
    用小額訴訟程序，所為被告敗訴部分，應依職權宣告假執行
    。
五、訴訟費用負擔之依據：民事訴訟法第79條。並確定訴訟費用
    額為1,000元（第一審裁判費），應由原告負擔。
中　　華　　民　　國　　110 　年　　12　　月　　13　　日
                  內湖簡易庭  法　官　林銘宏
本件為正本係照原本作成。　　　　　　　　　      
如不服本判決，應於送達後20日內，向本院提出上訴狀並應記載
上訴理由，表明關於原判決所違背之法令及其具體內容與依訴訟
資料可認為原判決有違背法令之具體事實，如於本判決宣示後送
達前提起上訴者，應於判決送達後20日內補提上訴理由書（須附
繕本）。
中　　華　　民　　國　　110 　年　　12　　月　　13　　日
                              書記官  許秋莉